【裁判字號】    89,上易,2378
【裁判日期】    891207
【裁判案由】    家庭暴力防治法
【裁判全文】
臺灣高等法院臺中分院刑事判決                  八十九年度上易字第二三七八號
    上訴人  臺灣苗栗地方法院檢察署檢察官
    被  告  乙○○
右上訴人因被告違反家庭暴力防治法案件，不服台灣苗栗地方法院中華民國八十九年
九月八日第一審判決（民國八十九年度易字第五一三號，起訴案號：台灣苗栗地方法
院檢察署民國八十九年度偵字第一八二八號），提起上訴，本院判決如左：
    主  文
上訴駁回。
    事實及理由
一、本案經本院審理結果，認第一審判決之認事用法及量刑均無不當，應予維持，並
    引用第一審判決書記載之事實、證據及理由（如附件）。
二、上訴人即檢察官在本院未提出其他不利於被告乙○○之證據，其上訴意旨徒依告
    訴人甲○○之請求，而以告訴人一再受被告之精神及身體傷害，原審法院判決顯
    然過輕等語憑以指摘原判決不當，然本院斟酌被告於本案之犯罪情節尚非嚴重等
    情，因認檢察官之上訴為無理由，應予駁回。
三、據上論斷，應依刑事訴訟法第三百七十三條、第三百六十八條判決如主文。
本案經檢察官李慶義到庭執行職務。
中      華      民      國    八十九     年      十二     月      七    日
                                  臺灣高等法院臺中分院刑事第十庭
                                        審判長法  官  林  照  明
                                              法  官  蕭  廣  政
                                              法  官  李  寶  堂
右正本證明與原本無異。
不得上訴。
                                              書記官  蕭  玉  真
中      華      民      國    八十九     年      十二     月      八    日
                                                                        Ｉ
附件：
臺灣苗栗地方法院刑事判決                          八十九年度易字第五一三號
    公  訴  人  臺灣苗栗地方法院檢察署檢察官
    被      告  乙○○  男  四十三歲（民國○○○年○月○○日生）
                        身分證統一編號：Ｋ一二九七七二號
                      住苗栗縣後龍鎮○○里○鄰○○路四十之八八號
                        居苗栗縣苗栗市○○街四九號三樓八室
                        （現在臺灣臺中戒治所強制戒治中）
右列被告因違反家庭暴力防治法案件，經檢察官提起公訴（八十九年度偵字第一八二
八號），本院判決如左︰
    主  文
乙○○違反法院所為應遠離被害人住居所至少一百公尺之保護令裁定，累犯，處有期
徒刑陸月，如易科罰金以參佰元折算壹日。
    事  實
一、乙○○前因違反麻醉藥品管理條例、槍砲彈藥刀械管制條例、賭博案件，經依臺
    灣高等法院定應執行刑為有期徒刑十月，甫於民國八十六年五月十五日縮刑期滿
    執行完畢，不知警惕。其係甲○○之配偶，二人間具有家庭暴力防制法第三條第
    一款所稱之家庭成員，乙○○前因毆打、辱罵甲○○，經本院依家庭暴力防治法
    第十三條第二項規定，於八十八年十月八日，以八十八年度家護字第八十號民事
    通常保護令，裁定令其應最少遠離甲○○位於苗栗縣苗栗市華岡十四號之工作場
    所三百公尺等，有效期間為一年。詎乙○○於接獲該民事通常保護令後，仍於八
    十九年四月十二日上午十一時三十分許，至前開甲○○工作場所，取走其子丙○
    ○行動電話一支（親屬間竊盜部分未據告訴），違反本院所為之前述保護令，嗣
    經甲○○報警而悉上情。
二、案經甲○○訴由苗栗縣警察局苗栗分局報請臺灣苗栗地方法院檢察署檢察官偵查
    起訴。
    理  由
一、訊據被告乙○○對於接獲本院上開通常保護令後，仍於前述犯罪時間至告訴人甲
    ○○工作場所等情坦承不諱，核與被害人即告訴人甲○○之指述，及證人即被告
    之子丙○○所證述之情節相符，復有本院八十八年度家護字第八十號民事通常保
    護令一紙附卷可稽，惟被告矢口否認有違反家庭暴力防治法之犯行，辯稱以為是
    要距離告訴人一百公尺云云。惟查：被告於收到保護令時，即已知道保護令的內
    容，已據告訴人於本院審理時陳明，且被告於警訊時亦已坦承知道最少要遠離苗
    栗市華岡七十四號一百公尺，是被告前開所辯顯不足採。本件事證明確，被告犯
    行已堪認定。
二、核被告違反本院令其遠離告訴人上揭工作場所一百公尺之保護令內容，所為係犯
    家庭暴力防治法第五十條第四款之違反保護令罪。查被告前因違反麻醉藥品管理
    條例、槍砲彈藥刀械管制條例、賭博案件，經依臺灣高等法院定應執行刑為有期
    徒刑十月，甫於八十六年五月十五日縮刑期滿執行完畢，有臺灣苗栗地方法院檢
    察署刑案資料查註紀錄表及臺灣高等法院被告全國前案紀錄表各一份在卷足憑，
    其受有期徒刑之執行完畢後五年內再犯有期徒刑以上之本罪，為累犯，應依刑法
    第四十七條之規定加重其刑。爰審酌被告犯罪手段、犯罪動機、所生危害、犯罪
    後之態度及檢察官之求刑等一切情狀，量處如主文所示之刑，以資懲儆，並諭知
    易科罰金之折算標準。雖檢察官具體求處被告有期徒刑一年六月，惟審酌被告僅
    違反本院所發通常保護令中之一項內容，且並未對告訴人為其他之危害行為，本
    院認檢察官之上開求刑過重，附此敘明。
據上論斷，應依刑事訴訟法第二百九十九條第一項前段，家庭暴力防治法第五十條第
四款，刑法第十一條前段、第四十七條、第四十一條，罰金罰鍰提高標準條例第二條
，判決如主文。
本案經檢察官蔡宗熙到庭執行職務
中      華      民      國    八十九    年      九      月      八      日
                                 臺灣苗栗地方法院刑事庭
                                     審判長法  官  吳 炳 桂
                                           法  官  楊 台 清
                  法  官  黃 建 都
右正本證明與原本無異
如不服本判決，應於判決送達後十日內向本院提出上訴狀（應附繕本），上訴於臺灣
高等法院臺中分院。
附錄法條：
家庭暴力防治法第五十條第四款
違反法院第十三條、第十五條所為之下列裁定者，為本法所稱之違反保護令罪，處三
年以下有期徒刑、拘役或科或併科新臺幣十萬元以下罰金：
四  遠離住居所、工作場所、學校或其他特定場所。


司法院資訊處製作；財團法人民間司法改革基金會備份。
